# 求助陈版主母子公司现金流的问题

提问人：liuweisheng 时间：2019-10-03 20:23:37
A 为 B 的母公司（持股 100%），A 通过与 B 签订采购合同的方式向银行借款，银行将借款打入 B 公司账户，B 立马打给 A，A 向银行支付利息偿还本金。在 B 公司来看这笔款是收到与筹资活动的现金和支付其他与经营活动有关的现金（内部往来），A 单体收到其他与经营活动有关的现金，支付与筹资活动有关的现金吗？谢谢老师解惑。

回答人：chenyiwei
基本赞同 2 楼的处理。关键是识别谁是该笔银行贷款的融资受益者。从主帖所述情况看，A 是贷款申请人，银行根据贷款监管有关规定，采用“直接受托支付” 方式发放贷款，B 只是过手，通过 B 过手是为了绕开银行对贷款用途的监管，所以会计上确认借款的是 A，相应地 A 从B 受到资金属于“借款收到的现金”；B 代收代付，作为收到/支付的其他与经营活动有关的现金处理。